【裁判字號】    91,易,3887
【裁判日期】    920305
【裁判案由】    違反動產擔保交易法
【裁判全文】
臺灣高雄地方法院刑事判決                        九十一年度易字第三八八七號
    公  訴  人  臺灣高雄地方法院檢察署檢察官
    被      告  甲○○
右列被告因違反動產擔保交易法案件，經檢察官提起公訴（九十一年度偵字第一六五
六六號），本院判決如左：
    主  文
甲○○動產擔保交易之債務人，意圖不法之利益，將標的物遷移，致生損害於債權人
，處拘役肆拾日，如易科罰金，以佰元折算壹日。
    事  實
一、甲○○於民國九十一年一月十六日以動產擔保交易附條件買賣方式，向乙○○○
    股份有限公司購買車牌號碼ＧＸ─四八三九號自用小客車一輛，並訂立附條件買
    賣契約書，甲○○為動產擔保交易之債務人，約定價金新台幣（下同）十六萬八
    千元，擔保債權金額為十四萬元，自九十一年一月二十一日起至九十三年一月二
    十一日止，分二十四期於每月二十二日給付，每期給付七千一百十八元。標的物
    存放地點為高雄縣茄萣鄉○○路六二巷一弄五號，在價金未付清之前，標的物所
有權仍屬於出賣人乙○○○股份有限公司所有，甲○○僅得依約占有使用，不得
    任意遷移、出質或為其他處分。詎甲○○在取得標的物後，僅給付前三期價金，
    此後即未付價金，積欠金額共計為十二萬五千七百六十四元，且將標的物遷移由
    其兄使用，而未通知債權人乙○○○股份有限公司，致使債權人遍尋不著債務人
    及買賣標的物而受有損害。
二、案經乙○○○股份有限公司訴由臺灣高雄地方法院院檢察署檢察官偵查起訴。
    理  由
一、訊據被告甲○○固不否認曾於上開時地以前述動產擔保交易附條件買賣方式，向
    東洋汽車租賃公司購買上述自用小客車，並積欠十二萬五千七百六十四元未清償
    ，且該車現由其兄使用，惟目前下落不明等事實，然辯稱：貸款都是由其兄負責
    ，其不知不得將該車遷移云云。然查，右開犯罪事實，業據告訴人代理人於警訊
    、偵訊迭次指訴明確，且有動產擔保交易移轉契約書、登記申請書、抵押契約書
    各一份在卷可參，且該契約書第十四條第一項即已約明：「本貸款契約書所載甲
    方（即被告）住所為動產抵押標的物之放置地點，且非經乙方書面同意並辦理動
    產抵押變更登記者，甲方不得任意遷移本件抵押車輛」等語。被告既已在該契約
    書上簽名，自不能對此契約內容諉為不知，且被告將車輛交由其兄使用，又未經
    告訴人之書面同意辦理動產抵押權變更，更可見被告已將上開自用小客車遷移至
    明，被告上開所辯，顯不足採。本案事證已臻明確，被告犯行洵堪認定。
二、查被告所為，係犯動產擔保交易法第三十八條標的物遷移罪。爰審酌被告並無前
    科，素行良好，有臺灣高等法院被告全國前案紀錄表一件在卷可參。且於本院審
    理中坦承大部分犯行，態度尚屬良好，且積欠金額僅十二萬五千七百六十四元等
    一切情狀，量處如主文所示之刑，並諭知易科罰金之折算標準。
據上論斷，應依刑事訴訟法第二百九十九條第一項前段、動產擔保交易法第三十八條
、刑法第十一條前段、第四十一條第一項前段、罰金罰鍰提高標準條例第一條前段、
第二條，判決如主文。
本案經檢察官林慧美到庭執行職務。
中    華    民    國    九十二    年      三      月          五        日
                                  臺灣高雄地方法院刑事第七庭
                                      法  官  汪  怡  君
右為正本，係照原本作成，證明與原本無異。
如不服本判決，應於送達後十日內，向本院提出上訴狀。
                        書記官  李  梅  芬
中    華    民    國    九十二    年      三      月          六        日


司法院資訊處製作；財團法人民間司法改革基金會備份。
